臺灣板橋地方法院刑事判決
公　訴　人　臺灣板橋地方法院檢察署檢察官
被　　　告　甲○○
　　　　　　　　　　國民
上列被告因違反著作權法案件，經檢察官聲請以簡易判決處刑（
93年度偵字第16705號 ），本院認不宜以簡易判決處刑，改依通
常程序審理，茲被告於本院準備程序中就被訴事實為有罪之陳述
，經本院合議庭裁定由受命法官獨任進行簡式審判程序審理，本
院判決如下：
    主  文
甲○○連續明知係侵害著作財產權之重製光碟而散布，累犯，處
有期徒刑捌月。扣案如附表所示之盜版音樂光碟陸片及新臺幣肆
佰元均沒收。
    事  實
一、甲○○前因違反著作權法案件，經本院於民國92年5月19 日
    以92年度易字第862號判決判處有期徒刑4月，如易科罰金以
    銀元300元折算1日確定，甫於92年8月1日易科罰金執行完畢
    ，猶不知悔改，明知如附表所示之音樂光碟（ＣＤ）係「豪
    記影視唱片有限公司」（下稱豪記公司）享有著作財產權之
    錄音著作，未經著作財產權人豪記公司之同意或授權，不得
    擅自重製或散布，且明知真實姓名年籍不詳綽號「阿冬」之
    成年男子於93年10月10日所交付之盜版音樂光碟約30片，均
    係未經豪記公司同意或授權而擅自盜拷重製、侵害豪記公司
    著作財產權之重製光碟，竟因缺錢花用，遂基於販售營利而
    散布之概括犯意，自93年10月16日起至同年10月17日止，在
    臺北縣三重市○○路○段181巷口，以盜版音樂光碟每片新臺
    幣（下同）50元之價格，連續多次以出售之方式而散布侵害
    著作財產權之盜版音樂光碟予不特定人牟利，共計出售約20
    餘片，獲利約1000餘元。嗣於93年10月17日14時許，經警於
    上址當場查獲，並扣得如附表所示之盜版音樂光碟6 片及販
    售盜版音樂光碟所得現金400元。
二、案經豪記公司訴由臺北市政府警察局中山分局報請臺灣板橋
    地方法院檢察署檢察官偵查後聲請簡易判決處刑，本院認不
    宜以簡易判決處刑，改依通常程序審理，因甲○○於本院準
    備程序中就被訴事實為有罪之陳述，經本院合議庭裁定以簡
    式審判程序審理。
    理  由
一、按本件被告甲○○所犯係死刑、無期徒刑、最輕本刑為3 年
    以上有期徒刑以外之罪，被告於準備程序中就前揭被訴事實
    為有罪之陳述，經本院告知簡式審判程序之旨，並聽取公訴
    人與被告之意見後，認無不得或不宜依簡式審判程序審理之
    情形，爰依刑事訴訟法第273 條之1 第1 項之規定，以裁定
    由受命法官獨任進行簡式審判程序審理，合先敘明。
二、右揭犯罪事實，迭據被告甲○○於警詢、偵查中及本院審理
    時坦承不諱，並經告訴代理人吳志偉於警詢時指訴綦詳，復
    有告訴人豪記公司所出具之查扣非法盜版品清單1 紙在卷足
    稽，且有查獲如附表所示之盜版音樂光碟6 片及販售盜版音
    樂光碟所得現金400 元扣案足資佐證。被告前開出於任意性
    之自白核與事實相符。本件事證明確，被告犯行堪以認定，
    應依法論科。
三、按著作權法於93年9月1日修正公布後，其第91條之1 雖由修
    正前「意圖營利而以移轉所有權之方法散布著作原件或其重
    製物而侵害他人之著作財產權者，處3 年以下有期徒刑、拘
    役，或科或併科新臺幣75萬元以下罰金。非意圖營利而以移
    轉所有權之方法散布著作原件或其重製物，或意圖散布而公
    開陳列或持有而侵害他人之著作財產權者，散布份數超過 5
    份，或其侵害總額按查獲時獲得合法著作重製物市價計算，
    超過新臺幣3萬元者，處2年以下有期徒刑、拘役，或科或併
    科新臺幣50萬元以下罰金。犯第1 項之罪，其重製物為光碟
    者，處3年以下有期徒刑、拘役，或併科新臺幣150萬元以下
    罰金。犯前項之罪，經供出其物品來源，因而破獲者，得減
    輕其刑。」之規定，修正為「擅自以移轉所有權之方法散布
    著作原件或其重製物而侵害他人之著作財產權者，處3 年以
    下有期徒刑、拘役，或科或併科新臺幣50萬元以下罰金。明
    知係侵害著作財產權之重製物而散布或意圖散布而公開陳列
    或持有者，處3年以下有期徒刑，得併科新臺幣7萬元以上75
    萬元以下罰金。犯前項之罪，其重製物為光碟者，處6 月以
    上3年以下有期徒刑，得併科新臺幣20萬元以上200萬元以下
    罰金。但違反第87條第4 款規定輸入之光碟，不在此限。犯
    前二項之罪，經供出其物品來源，因而破獲者，得減輕其刑
    。」，然修正後之本條各項，依立法理由所示，均指以移轉
    所有權方式之散布，是被告甲○○販賣盜版音樂光碟之行為
    ，核係犯著作權法第91條之1 第3項、第2項之明知係侵害著
    作財產權之重製光碟而散布罪（聲請簡易判決處刑書略載為
    著作權法第91條之1第3項）。被告意圖散布而持有盜版音樂
    光碟之低度行為，應為散布之高度行為所吸收，不另論罪。
    被告先後多次犯行，時間緊接，犯罪構成要件相同，顯係基
    於概括犯意為之，為連續犯，應依刑法第56條之規定論以一
    罪，並加重其刑。被告有如事實欄所載之犯罪科刑及執行紀
    錄，有臺灣高等法院被告前案紀錄表1 份在卷可查，被告於
    受有期徒刑之執行完畢後，5 年內再犯有期徒刑以上之本罪
    ，係累犯，應依刑法第47條之規定遞加其刑。爰審酌被告之
    品行、生活狀況、智識程度，及其犯罪之動機、目的、手段
    ，為本身私利而不尊重他人辛勤智慧勞動成果，尚未賠償告
    訴人損失所生之危害，惟其犯罪時間尚短，販賣盜版音樂光
    碟數量及所得非鉅，犯後已坦承犯行、態度良好等一切情狀
    ，量處如主文所示之刑，以示懲儆。扣案如附表所示之盜版
    音樂光碟共計6 片及查獲被告販賣盜版音樂光碟所得之現金
    400 元，係被告所有並供本件犯罪所用或因犯罪所得之物，
    均應依著作權法第98條之規定宣告沒收。
據上論斷，應依刑事訴訟法第452條、第273條之1第1 項、第299
條第1項前段，著作權法第91條之1第3項、第2項、第98條，刑法
第11條前段、第56條、第47條，判決如主文。
本案經檢察官乙○○到庭執行職務。
中　　　華　　　民　　　國　　94　　年　　2   月  25　日
                        刑事第十庭法　官  高　奕　驤
以上正本證明與原本無異。
如不服本判決應於送達後10日內向本院提出上訴狀。
                                  書記官  廖  舜  宜
中　　　華　　　民　　　國　　94　　年　　2   月  25　日
附錄本案論罪科刑法條全文：
著作權法第91條之1
擅自以移轉所有權之方法散布著作原件或其重製物而侵害他人之
著作財產權者，處三年以下有期徒刑、拘役，或科或併科新臺幣
五十萬元以下罰金。
明知係侵害著作財產權之重製物而散布或意圖散布而公開陳列或
持有者，處三年以下有期徒刑，得併科新臺幣七萬元以上七十五
萬元以下罰金。
犯前項之罪，其重製物為光碟者，處六月以上三年以下有期徒刑
，得併科新臺幣二十萬元以上二百萬元以下罰金。但違反第八十
七條第四款規定輸入之光碟，不在此限。
犯前二項之罪，經供出其物品來源，因而破獲者，得減輕其刑。
附表：
┌──┬────────┬───────┬───┐
│編號│  音樂光碟名稱  │著作財產權人  │ 片數 │
├──┼────────┼───────┼───┤
│ 1  │  世間人        │豪記公司      │  3   │
├──┼────────┼───────┼───┤
│ 2  │  心靈菩提      │豪記公司      │  3   │
└──┴────────┴───────┴───┘
